【裁判字號】    95,交抗,255
【裁判日期】    950502
【裁判案由】    違反道路交通管理處罰條例
【裁判全文】
臺灣高等法院交通事件裁定             95年度交抗字第255號
抗   告   人
即聲明異議人
即 受 處分人  甲○○
原處分機關  交通部公路總局臺北區監理所宜蘭監理站
上列抗告人因違反道路交通管理處罰條例案件，不服臺灣宜蘭地
方法院，中華民國95年3月17日所為裁定（ 95年度交聲字第26號
原處分書文號：交通部公路總局台北區監理所宜蘭監理站民國94
年11月29日宜監字第43─GC0000000號處分書 ），提起抗告，本
院裁定如下：
    主  文
抗告駁回。
    理  由
一、原處分機關裁決意旨略以：異議人甲○○於民國94年 8月15
    日上午3時18分駕駛車牌號碼8L-0053號自用小客車，行經台
    中市○○路與文心路有燈光號誌管制之交岔路口闖紅燈，經
    台中市警察局保安警察隊舉發，經處分機關依上開舉發單位
    調查，仍認異議人違規事實明確，乃以異議人違反前述道路
    交通管理處罰條例第53條規定之行為，裁處異議人罰鍰新台
    幣5400元，並依第63條第1項之規定記違規點數3點。
二、聲明異議意旨略以：如果路口有攝影機，請調閱查明，否則
    光憑警察所說即認異議人違規，任何人都會不服等語。
三、原裁定意旨略以：
  (一)、異議人於94年8月15日上午3時18分駕駛車牌號碼8L-0 053
      號自用小客車，行經台中市○○路與文心路有燈光號誌管
      制之交岔路口闖紅燈，有台中市警察局保安警察隊舉發違
      反道路交通管理事件通知單 1紙可參，並經證人即舉發本
      件之警員陳志豪於95年3月6日到庭證述綦詳。
  (二)、本件並無任何證據足資證明舉發員警有捏造事實違法取締
      之情事，則舉發員警本其維護交通秩序、安全職責所為之
      本件舉發，自應受到合法、正確之推定。且證人陳志豪與
      異議人素無怨隙，僅係依法執行公務，應無冒偽證罪責設
      詞誣指之理，其證述應可採信。至舉發當時雖未攝有相片
      及錄影，惟依證人陳志豪之證述即得採為認定異議人違規
      事實之證據，而足以認定異議人之上開違規事實，是異議
      人辯稱應調取攝影機之錄影帶云云，不影響本件之認定。
  (三)、綜上所述，異議人確有行經有燈光號誌管制之交岔路口闖
      紅燈之違規行為。從而，移送機關依道路交通管理處罰條
      例第53條規定裁處罰鍰5400元，並依第63條第1項第3款之
      規定記違規點數 3點。核無不合。本件聲明異議為無理由
      ，應予駁回。
四、抗告意旨以：雖然當時員警是當場攔車，但也不代表抗告人
    一定有闖紅燈，抗告人承認當時的口氣不佳，對員警的態度
    不好，惟抗告人確實沒有闖紅燈，何況公司同事皆在場，皆
    可證明抗告人沒有闖紅燈，爰依法提起抗告云云。
五、惟查：異議人於上揭時地確實行經有燈光號誌管制之交岔路
    口闖紅燈之事實，有台中市警察局保安警察隊舉發違反道路
    交通管理事件通知單1紙可參，並經證人陳志豪於95年 3月6
    日到原審證述綦詳，且無任何證據足資證明舉發員警有捏造
    事實違法取締之情事，抗告人空言否認，自不足採。其抗告
    為無理由，應予駁回。
六、據上論結，應依道路交通案件處理辦法第26條，刑事訴訟法
    第412條，裁定如主文。
中    華    民    國    95    年    5     月    2     日
                  交通法庭審判長法  官  蔡  長  溪
                                法  官  陳  春  秋
                                法  官  林  俊  益
以上正本證明與原本無異。
不得再抗告。
                                書記官  廖  月  女
中    華    民    國    95    年    5     月    3     日


司法院資訊處製作；財團法人民間司法改革基金會備份。
